臺灣高等法院臺南分院交通事件裁定　　 100年度交抗字第50號
抗　告　人
即受處分人　王冠中
上列抗告人因違反道路交通管理處罰條例案件，不服臺灣臺南地
方法院中華民國一○○年三月二十九日所為裁定（一○○年度交
聲字第二三號），提起抗告，本院裁定如下：
    主  文
抗告駁回。
    理  由
一、本件抗告意旨略以：原法院據以為駁回裁定所憑之警員卓國
    安之證述，認定抗告人即受處分人違規地點為臺南縣永康市
    （見臺南市永康區○○○○路及中華北路之十字路口；惟於
    舉發道路交通管理事件通知單卻記載為中華二路Ｔ字路口，
    證人卓國安之證詞顯係刻意隱瞞實際違規地點，為此提起抗
    告，請求撤銷原裁定等語。
二、按汽車駕駛人，行經有燈光號誌管制之交岔路口闖紅燈者，
    處新臺幣（下同）一千八百元以上五千四百元以下罰鍰，並
    記違規點數三點；道路交通管理處罰條例第五十三條第一項
    、第六十三條第一項第三款分別定有明文。經查：
(一)、抗告人駕駛車牌號碼ＦＣＬ─一五三號重型機車，於九十九
    年十一月二十四日十一時三十四分許在台南縣永康市○○○
    路與中華二路二一五巷口，因闖紅燈（東向西直行），經舉
    發機關警員攔停製單舉發，並經原處分機關裁處罰鍰一千八
    百元，並記違規點數三點之裁罰等情，有臺南縣警察局九十
    九年十一月二十四日南縣警交字第Ｚ000000000號
    舉發違反道路交通管理事件通知單及原處分機關九十九年十
    二月三十日嘉監南字第裁七四─Ｍ00000000號裁決
    書各一份附卷可稽。
(二)、證人即舉發本件之警員卓國安於原審一００年三月二十三日
    調查時到庭結證稱：「（本件是否你舉發，情形如何？）是
    的。當時我與異議人成對向行駛，他的前方有一台藍色貨車
    有停等紅燈，異議人從貨車右側超越停止線闖紅燈，我便迴
    轉攔查他」、「（當時你是著什麼服裝？）著制服，當時執
    行交通稽查巡邏勤務。」、「（是否定點稽查？）不是，是
    巡邏。」、「（是否親眼看到號誌變成紅燈後，異議人才通
    過停止線？）有。」、「（他有無暫停才通過停止線？）沒
    有，他直接騎過去。我本來注意貨車，貨車停下來之後大約
    一秒，異議人就從貨車右側闖紅燈。」等語（見原審卷第二
    十四頁至第二十六頁）。
(三)、按警方取締交通違規事件，其以照相、錄影方式取證者，固
    足為違規之證明，惟鑑於交通違規事實往往驟然而現、稍縱
    即逝，若硬性要求舉發員警不分違規情節一律必須預留證據
    ，俾便事後提出供法院審查，除有現實技術可行性之困難外
    ，將大幅提高交通管理之行政成本，並嚴重削弱道路交通管
    理之行政效能，此絕非立法者制定道路交通管理法規之本意
    。是縱員警舉發本件違規之時並未完整採證，然對於未依號
    誌行駛之瞬間違規事件，係有賴員警發現違規情事而製單舉
    發，尚難期待舉發員警能迅即拍照存證或為其他之舉證。本
    件證人為依法執行勤務之警員，與異議人毫無怨懟，衡情當
    無自陷偽證罪而構詞誣賴異議人之理，異議人之違規行為既
    經本件製單之警員卓國安於原審調查時結證在卷，而其所述
    之內容核無矛盾或違背經驗法則之處，其證詞應可採信，而
    得為本院判斷之依據。
(四)、抗告人指摘證人認定違規地點為中山東路及中華北路之十字
    路口，於舉發道路交通管理事件通知單卻記載為中華二路Ｔ
    字路口，證人之證詞顯有刻意隱瞞實際違規地點置辯，惟查
    卷內所附職務報告書：「……，於九十九年十一月二十四日
    十一時三十四分許在台南縣永康市○○○路與中華二路二一
    五巷口，親眼目睹申訴人王冠中騎乘重機車ＦＣＬ─一五三
    號……，該違規人行經中華二路二一五巷口時，當時行駛方
    向置號為紅燈，駕駛人王冠中行經該路口未停等紅燈即闖紅
    燈通過該路口……。」（見原審卷第十七頁至十八頁），則
    抗告人指摘證人認定違規地點有誤，顯屬誤會。
三、本件抗告人即受處分人駕駛車牌號碼ＦＣＬ─一五三號重型
    機車，於上開時、地有闖紅燈之違規行為，既可認定，則原
    處分機關依道路交通管理處罰條例第五十三條第一項、第六
    十三條第一項第三款（原處分漏載第三款）及違反道路交通
    管理事件統一裁罰基準表之規定，裁處異議人罰鍰一千八百
    元，及記違規點數三點之處分，認事用法均無不合。抗告人
    即受處分人以其證人認定違規地點有誤為由提起本件抗告，
    指摘原裁定不當，為無理由，應予駁回。
四、據上論結，應依道路交通案件處理辦法第二十六條，刑事訴
    訟法第四百十二條，裁定如主文。
中    華    民    國    100    年    4    月    29    日
                  刑事第二庭    審判長法  官  葉居正
                                      法  官  張桂美
                                      法  官  陳春長
以上正本證明與原本無異。
不得再抗告。
                                      書記官  邱如
中    華    民    國   100    年    4     月    29    日